【裁判字號】    90,交抗,361
【裁判日期】    900928
【裁判案由】    違反道路交通管理處罰條例
【裁判全文】
臺灣高等法院交通事件裁定                          九十年度交抗字第三六一號
    抗  告  人
    即受處分人  甲○○
右抗告人因違反道路交通管理處罰條例案件，不服台灣板橋地方法院中華民國九十年
七月二十六日裁定（九十年度交聲字第五一八號），提起抗告，本院裁定如左：
    主  文
抗告駁回。
    理  由
一、按汽車駕駛人，行駛速度，超過規定之最高時速，或低於規定之最低時速，處四
    百元以上八百元以下罰鍰，民國九十年一月十七日修正公佈，自同年六月一日生
    效前之道路交通管理處罰條例第四十條第一項定有明文。
二、原處分略以：抗告人即受處分人甲○○所有車牌號碼九Ｍ－二四三號營業小客車
    ，於民國九十年一月九日十六時二十一分許，在台六一線一０九公里北上限制時
    速八十公里路段，以時速九十二公里速度超速行駛，經警逕行舉發，應依道路交
    通管理處罰條例第四十條第一項規定，裁處罰鍰新臺幣二千一百元；抗告人辯稱
    其駕駛其車牌號碼九Ｍ─二四三號營業小客車，在上開路段外側車道行駛，同時
    地內側車道有尊龍巴士超越，相片中有二車，請求說明如何分辨係何輛車超速，
    伊不能甘服，求為撤銷原裁罰處分云云。
三、經查：抗告人所有前開營業小客車於右揭時、地之外側車道，限速時速八十公里
    路段，以時速九十二公里速度超速行駛，經警逕行舉發之事實，有苗栗縣警察局
    交通警察大隊九十年一月十八日苗縣警交字第Ｆ00000000號舉發違反道
    路交通管理事件通知單影本一紙、違規超速照片一張存卷可稽（見原審卷第二四
    、二六頁）。前開照片上車牌號碼九Ｍ─二四三號營業小客車左前方，雖另有尊
    龍巴士一輛行駛於內側車道，惟證人即本件填製舉發違反道路交通管理事件通知
    單之警員鍾世傑於原審證稱：「（提出九張照片）第一張就是本件九Ｍ─二四三
    號車超速的照片，他是在車道外側，內側車道的車超速的話，由同一台照相，該
    車超速的話，會顯示在中間，‧‧‧如果是尊龍車超速的話，該車會顯示在照片
    正中央，（本件舉發超速照片）尊龍車剛好在鏡頭內，所以才會留在那裡，‧‧
    ‧如果尊龍車超速在前的話，就會先照到尊龍車，扣除相機歸零時間約二秒，第
    二張就無法照到本件車輛，所以我們研判是這件車子（九Ｍ─二四三號）超速，
    。且照相二條光束的距離約僅有五十公分。」等語（見原審九十年七月十六日訊
    問筆錄），再參酌證人當庭提出之於同日十六時許，在同一路段，由同台相機拍
    攝之其他車輛超速照片八張（見原審卷第二七至二八頁背面），其中內、外車道
    各有四張，內側車道超速車輛均顯現在照片之中央位置，而外側車道超速車輛則
    均顯示在照片內右側等情，此足徵證人鍾世傑關於前開外側車道車輛超速會顯示
    在照片中右側、內側車道車輛超速會顯示在照片中央之證言，堪予採信。而本件
    舉發違規超速照片中，抗告人所駕駛之車號九Ｍ─二四三號行駛於外側車道，且
    顯示在照片右側，該車左前方內側車道另有一輛尊龍巴士，足見本件確係行駛於
    外側車道之車號九Ｍ─二四三號營業小客車超速，而非行駛於內側車道之尊龍巴
    士超速甚明。是以抗告人以前開無從判斷係何車輛超速云云置辯，不足採信。綜
    上，原處分機關依據首開法條規定，並審酌抗告人違規情節輕重，裁處罰鍰新臺
    幣二千一百元，並依同條例第六十條第一項第一款之規定，並記違規點數一點，
    無何違誤，量罰亦甚妥適，原審法院亦以抗告人違規事證甚明，裁定駁回其異議
    ，經核於法尚無不合之處。
四、抗告人猶執陳詞，仍以原裁定所指駁不採之理由，指摘原裁定不當，抗告非有理
    由，應予駁回。
據上論結，應依道路交通案件處理辦法第二十六條，刑事訴訟法第四百十二條，裁定
如主文。
中      華      民      國    九十      年      九      月    二十八    日
                              台灣高等法院刑事第七庭
                                  審判長法  官  吳  啟  民
                                        法  官  林  瑞  斌
                                        法  官  蘇  隆  惠
右正本證明與原本無異。
不得再抗告。
                                        書記官  周  素  秋
中      華      民      國      九十     年      九     月    二十八    日


司法院資訊處製作；財團法人民間司法改革基金會備份。
